【裁判字號】    90,易,1468
【裁判日期】    901228
【裁判案由】    傷害
【裁判全文】
臺灣屏東地方法院刑事判決                          九十年度易字第一四六八號
    公  訴  人  臺灣屏東地方法院檢察署檢察官
    被      告  甲○○
    被      告  丁○○
右被告等因家庭暴力之傷害案件，經檢察官提起公訴（九十年度偵字第五七四五號）
，本院判決如左：
    主  文
甲○○傷害人之身體，處有期徒刑伍月，如易科罰金，以參佰元折算壹日。
丁○○，無罪。
    事  實
一、甲○○與丙○○二人為兄妹關係。緣丙○○於民國九十年八月十六日下午七時許
    ，因認為其兄長甲○○未善盡扶養母親之責任，乃會同徐樹霖及姐姐乙○○，前
    往屏東縣屏東市瑞光里安心四橫巷三九九號甲○○住處，欲與之理論，雙方並發
    生口角，甲○○因認丙○○前來住處挑釁，且言語極為不禮貌，遂基於普通傷害
    之犯意，先用手毆打丙○○一巴掌，繼之又抓丙○○之頭髮，並與丙○○相互拉
    扯，丙○○因而受有頭痛、左上臂挫、瘀傷、左前臂抓傷，及右膝挫瘀傷等傷害
    。
二、案經丙○○訴請臺灣屏東地方法院檢察署檢察官偵查起訴。
    理  由
壹、有罪部分：
一、訊據被告甲○○固坦承於右揭時、地，與丙○○發生口角，惟矢口否認有傷害之
    犯行，辯稱：因丙○○到我家，言語輕挑，且侮辱到我，我很生氣，所以就將她
    推出門外，我是從她背後，身體及頸部等處推她的，當時徐樹霖站在門旁，他抓
    住我之手，並且猛打我，叫我不要再推丙○○，所以我怎麼可能再對丙○○拳打
    腳踢云云。經查：右揭犯罪事實，業據告訴人丙○○指訴歷歷，核與證人乙○○
    證述之情節：當天是因為我母親之扶養問題，去找甲○○商量，一進門，甲○○
    就罵我們，‧‧‧，後來丙○○就站起來，問甲○○是否要吵架，甲○○一生氣
    ，就先打她一個耳光，丙○○就叫我先去報警，等我回來之後，就看到丁○○從
    背後攔腰抱住丙○○，甲○○雙手就抓住丙○○之頭髮，後來徐樹霖就一直捶甲○○之手，且把他拉開等語；及證人徐樹霖證述：當天我陪丙○○到甲○○家中
    ，討論他們母親之扶養問題，後來沒談多久，甲○○就打了丙○○二巴掌，接著
    二人就吵起來，丁○○從後面房出來，就擠進甲○○與丙○○中間，抱住丙○○，當時我看到丙○○頭髮被抓住，但因為場面太亂，我沒有看清楚是何人抓住
    她頭髮等語，大致相符。再者，被告甲○○於偵訊時，亦坦承與告訴人互相拉扯
    ，其事後在本院辯稱僅從背後推告訴人云云，顯為飾卸之詞，委不可採。此外，
    復有告訴人提出之驗傷診斷書在卷可資參佐，事證明確，被告犯行洵堪認定。
二、核被告甲○○所為，係犯刑法第二百七十七條第一項之普通傷害罪。爰審酌被告
    並無前科，素行尚稱良善，惟被告身為告訴人之兄長，僅因對母親之扶養問題，
    ，雙方之看法相左，即動手傷害告訴人，造成告訴人身體多處受傷，且犯後猶飾
    詞狡辯等一切情狀，量處如主文所示之刑，並諭知易科罰金之折算標準。
貳、無罪部分：
一、公訴意旨另以：甲○○與丁○○二人係夫妻關係，甲○○與丙○○因對於扶養母
    親之問題，意見歧異，二人於九十年八月十六日下午七時許，在屏東縣屏東市瑞
    光里安心四橫巷三九九號甲○○住處，發生口角，甲○○因認丙○○前來其住處
    挑釁、漫罵，係極不禮貌之行為，竟生普通傷害之犯意，先用手毆打丙○○一巴
    掌後，即與丙○○扭成一團，丁○○見狀，即生欲與甲○○共同毆打丙○○之犯
    意連絡，上前將丙○○抱住，以便利甲○○繼續毆、踢丙○○身體各處，致丙○○受有頭痛、左上臂挫、瘀傷、左前臂抓傷，及右膝挫瘀傷之傷害，因認丁○○
    涉犯傷害之犯行。
二、公訴人認被告丁○○涉犯上開犯行，無非以告訴人丙○○之指訴，證人乙○○之
    證詞，及卷附之診斷證明書，資為論據。訊據被告丁○○則堅詞否認有共同傷害
    之犯行，辯稱：當天我從外面回來，就看到甲○○、丙○○、乙○○及徐樹霖四
    人在客廳吵鬧，我就到房，後來聽到他們大聲吵，我才從房出來，看到丙○○跟甲○○在拉扯，於是我與徐樹霖就把他們拉開，我純粹要將他們推開等語。
三、按犯罪事實，應依證據認定之，無證據不得推定其犯罪事實。又不能證明被告犯
    罪者，應諭知無罪之判決。刑事訴訟法第一百五十四條、第三百零一條第一項分
    別定有明文。經查：本件告訴人固指訴係因被告丁○○將其抱住，被告甲○○始
    得順利遂其傷害之犯行，惟被告丁○○已予否認，並以前詞置辯，再者，同案被
    告甲○○、及證人徐樹霖、乙○○，三人均供稱：當時丁○○係因看見甲○○與
    丙○○互相拉扯，才從擠進甲○○與丙○○中間，並將丙○○抱住等語，乙○○
    更證稱：甲○○係越過丁○○之頭部，而抓住丙○○之頭髮等語，衡情倘被告丁○○果真意在共同傷害丙○○，豈有硬從中擠入，而以自身之身體阻隔甲○○與
    丙○○之理。況且，且證人乙○○於偵訊時，僅證稱：丁○○抱住丙○○之意思
    ，是要勸架，或幫助甲○○，我就不清楚等語，顯見被告丁○○當時雖抱住丙○○，然尚無法一望即知其用意何在，自無法僅憑告訴人片面之指訴，即遽認被告
    丁○○有共同傷害之意。此外，復查無其他積極證據足認被告丁○○有公訴人所
    指之傷害犯行，依上說明，自應為無罪之諭知。
據上論斷，應依刑事訴訟法第二百九十九條第一項前段、第三百零一條第一項、刑法
第二百七十七條第一項、第四十一條第一項前段、罰金罰鍰提高標準條例第一條前段
、第二條，判決如主文。
本案經檢察官黃莉琄到庭執行職務
中      華      民      國      九十      年    十二    月    二十八    日
                                      臺灣屏東地方法院刑事第二庭
                                             法  官  包梅真
右判決正本證明與原本無異。
對於本判決如有不服應於收受送達後十日內向本院提出上訴書狀上訴於台灣高等法院
高雄分院並按他造當事人之人數附具繕本。
                                             書記官  蔡進吉
中      華      民       國     九十      年    十二    月     二十八   日
附錄法條：
刑法第二百七十七條第一項
傷害人之身體或健康者，處三年以下有期徒刑、拘役或一千元以下罰金。


司法院資訊處製作；財團法人民間司法改革基金會備份。
